【裁判字號】    99,消債更,62
【裁判日期】    991130
【裁判案由】    更生事件
【裁判全文】
臺灣士林地方法院民事裁定            99年度消債更字第62號
債  務  人  梁逸君
代  理  人  林淑娟律師
上列當事人聲請更生事件，本院裁定如下：
    主  文
債務人梁逸君自中華民國九十九年十二月一日下午五時起開始更
生程序。
命司法事務官進行本件更生程序。
    理  由
一、按債務人與金融機構協商成立者，不得聲請更生或清算。但
    因不可歸責於己之事由，致履行顯有重大困難者，不在此限
    。債務人不能清償債務或有不能清償之虞，且無擔保或無優
    先權之債務總額未逾新臺幣（下同）1,200 萬元者，於法院
    裁定開始清算程序或宣告破產前，得向法院聲請更生，觀諸
    消費者債務清理條例第151 條第5 項、第3 條、第42條第1
    項規定自明。次按法院開始更生程序之裁定，應載明其年、
    月、日、時，並即時發生效力。又法院開始更生或清算程序
    後，得命司法事務官進行更生或清算程序，必要時得選任律
    師、會計師或其他適當之自然人或法人一人為監督人或管理
    人，復為同條例第45條第1 項、第16條所明定。
二、本件聲請意旨略以：伊有不能清償債務情事，前曾於民國98
    年4 月依消費者債務清理條例第151 條規定與最大債權金融
    機構成立協商，協商條件為分180 期、利率7.5%、每月還款
    1 萬4,308 元。惟伊所經營之童衣舖子童裝店，經營不善，
    收入銳減，只好結束營業，復有2 名未成年子女尚須伊扶養
    ，伊每月薪資資扣除協商金額後，所剩金額根本無法維持其
    家庭生活所需。是伊係因不可歸責於己，致履行協商條件顯
    有重大困難。且伊無擔保或無優先權之債務總額未逾1,200
    萬元，復未經法院裁定開始清算程序或宣告破產，爰向本院
    聲請更生等語。
三、經查，債務人所主張之上開事實，業據提出臺灣臺北地方法
    院98年度消債核字第10266 號裁定（見本院卷第14頁至第19
    頁）、債務人全戶戶籍謄本（見本院卷第23頁、第24頁）、
    財產及收入狀況說明書（見本院卷第7 頁至第9 頁）、全國
    財產稅總歸戶財產查詢清單（見本院卷第20頁）、財政部臺
    灣省北區國稅局98年度綜合所得稅各類所得資料清單正本（
    見本院卷第115 頁）、財團法人金融聯合徵信中心當事人綜
    合信用報告正本－債務清理條例前置協商專用債權人清冊正
    本（見本院卷第25頁至第27頁）、勞工保險被保險人投保資
    料表（見本院卷第46頁）、金融機構之存摺封面及內頁影本
    （見本院卷第48頁至第61頁）等為證，堪認為真正。此外，
    復查無債務人有消費者債務清理條例第6 條第3 項、第8 條
    或第46條各款所定駁回更生聲請之事由存在，債務人聲請更
    生，尚屬有據，應予准許。本院依前揭法律規定，命司法事
    務官進行本件更生程序。
四、爰裁定如主文。
中    華    民    國    99    年    11    月    30    日
                  民事第一庭  法      官  林政佑
上為正本係照原本作成。
本件不得抗告。
中    華    民    國    99    年    12    月     1    日
                              書  記  官  林睿亭

司法院資訊處製作；財團法人民間司法改革基金會備份。
